臺灣士林地方法院刑事判決
110年度審交易字第965號
公  訴  人  臺灣士林地方檢察署檢察官
被      告  王增祥


上列被告因公共危險案件，經檢察官提起公訴（110 年度偵字第
20814號），被告於本院準備程序中就被訴事實為有罪之陳述，
經本院裁定改依簡式審判程序審理，並判決如下：
    主  文
甲○○駕駛動力交通工具而吐氣所含酒精濃度達每公升零點二五
毫克以上，累犯，處有期徒刑陸月，併科罰金新臺幣陸萬元，有
期徒刑如易科罰金，罰金如易服勞役，均以新臺幣壹仟元折算壹
日。 
    犯罪事實及理由
一、本件犯罪事實及證據，除引用檢察官起訴書之記載（如附件
    ）外，另更正及補充如下：
  ㈠事實部分　　 
  1.本件前科部分更正並補充為：甲○○前因不能安全駕駛之公共
    危險案件，分別①於民國（下同）96年間，經本院以96年度
    士交簡字第877號判決處有期徒刑3月，嗣經減為有期徒刑1
    月又15日確定，於96年9月4日易科罰金執行完畢；②於97年
    間，經臺灣臺北地方法院以97年度店交簡字第111號判決處
    拘役30日，嗣經減為拘役15日確定，於97年4月18日易科罰
    金執行完畢；③於101年間，經本院以101年度士交簡字第308
    號判決處有期徒刑5月確定，於101年12月17日易科罰金執行
    完畢；④於107年間，經本院以107年度審交易字第236號判決
    處有期徒刑6月確定，於107年7月25日易科罰金執行完畢（
    於本案構成累犯）。
　2.如起訴書犯罪事實欄一所載「駕駛車號000-0000號自用小貨
    車上路，嗣於翌（6）日15時31分許，行經臺北市○○區○○路0
    0號前時，為警查獲」更正為「嗣於翌（6）日8時許駕駛車
    號000-0000號自用小貨車上路，並於同日15時31分許，行經
    臺北市○○區○○路00號前時，為警查獲」。
  ㈡證據部分：
  1.財團法人台灣商品檢測驗證中心110 年4 月16日呼氣酒精測
    試器檢定合格證書1 份。
  2.被告甲○○於本院111 年1 月14日準備程序及審理時所為之
    自白。 
二、論罪科刑：
  ㈠行為後法律有變更者，適用行為時之法律。但行為後之法律
    有利於行為人者，適用最有利於行為人之法律，刑法第2條
    第1項定有明文。本案被告行為後，刑法第185條之3業於111
    年1月28日修正公布、同年月30日生效施行。修正前刑法第1
    85 條之3第1 項第1 款規定為：「駕駛動力交通工具而有下
    列情形之一者，處二年以下有期徒刑，得併科二十萬元以下
    罰金：一、吐氣所含酒精濃度達每公升零點二五毫克或血液
    中酒精濃度達百分之零點零五以上。」修正後則規定為：「
    駕駛動力交通工具而有下列情形之一者，處三年以下有期徒
    刑，得併科三十萬元以下罰金：一、吐氣所含酒精濃度達每
    公升零點二五毫克或血液中酒精濃度達百分之零點零五以上
    。」經比較新舊法結果，修正後之條文既提高法定刑上限
　　，應以被告行為時即修正前之規定較有利於被告，依刑法第
    2 條第1 項前段規定，本件應適用被告行為時即修正前刑法
    第185 條之3 第1 項第1 款之規定處斷，合先敘明。
　㈡核被告所為，係犯修正前刑法第185 條之3 第1 項第1 款之
    駕駛動力交通工具而吐氣所含酒精濃度達每公升零點二五毫
    克以上罪。又被告有如上述所載之前案科刑及執行情形，此
    有臺灣高等法院被告前案紀錄表1 份附卷可佐，其於前案受
    有期徒刑之執行完畢後，5 年以內故意再犯本件有期徒刑以
    上之罪，為累犯，依司法院大法官釋字第775 號解釋意旨，
    考量被告上開執行完畢之案件與本案之罪質相同，犯罪類型
    、犯罪手法亦相似，顯見被告對前開已執行完畢之刑罰反應
    力薄弱，主觀惡性較重，依罪刑相當原則，本院認有加重其
    刑之必要，爰依刑法第47條第1 項規定加重其刑。爰審酌被
    告前已有4 次因犯酒後駕車之公共危險案件，分別經法院判
    處罪刑確定，且均已執行完畢，猶持僥倖心理，於飲用酒類
    後，雖經休息1 晚，惟未待酒精完全退去，仍處於不能安全
    駕駛動力交通工具之狀態，僅為自身便利，猶貿然駕駛自用
    小貨車行駛於一般市區道路上，對於交通安全所生之危害不
    輕，所為除危及己身之生命、身體安危外，亦危及公眾往來
    之交通安全，法治觀念薄弱，誠屬不該，惟念及其犯後已知
    坦承犯行，且被告於本件飲用酒類後業經休息1 晚，再於翌
    日8 時許駕駛該自用小貨車上路，迄至同日15時31分許於工
    作途中為警臨檢盤查，尚非酒後立即上路，且幸未肇事造成
    他人生命、身體、財產之實害，再考量本件酒精濃度呼氣值
    為每公升0.37毫克之犯罪情節等情，暨其為高職畢業之智識
    程度、已婚、育有2名子女（其中1名未成年）、目前從事大
    樓收垃圾工作之生活狀況等一切情狀，量處如主文所示之刑
    ，並諭知易科罰金及易服勞役之折算標準，以資懲儆。
據上論斷，應依刑事訴訟法第273 條之1 第1 項、第299 條第1
項前段、第310 條之2 、第454 條第2 項，刑法第2條第1項前段
、第47條第1項、第41條第1 項前段、第42條第3 項前段，修正
前刑法第185 條之3第1 項第1 款，刑法施行法第1 條之1 第1 
項，判決如主文。
本案經檢察官乙○○提起公訴，檢察官余秉甄到庭執行職務。
中　　華　　民　　國　　111 　年　　2 　　月　　11　　日
                  刑事第九庭法  官  李育仁
以上正本證明與原本無異。
因疫情而遲誤不變期間，得向法院聲請回復原狀。
如不服本判決應於收受判決後20日內向本院提出上訴書狀，並應
敘述具體理由；其未敘述上訴理由者，應於上訴期間屆滿後20日
內向本院補提理由書（均須按他造當事人之人數附繕本）「切勿
逕送上級法院」。
                             書記官 丁梅芬
中　　華　　民　　國　　111 　年　　2 　　月　　14　　日

附錄本判決論罪科刑之法條依據：
修正前中華民國刑法第185條之3
駕駛動力交通工具而有下列情形之一者，處2 年以下有期徒刑，
得併科20萬元以下罰金：
一、吐氣所含酒精濃度達每公升零點二五毫克或血液中酒精濃度
    達百分之零點零五以上。
二、有前款以外之其他情事足認服用酒類或其他相類之物，致不
    能安全駕駛。
三、服用毒品、麻醉藥品或其他相類之物，致不能安全駕駛。
因而致人於死者，處3 年以上10年以下有期徒刑；致重傷者，處
1 年以上7 年以下有期徒刑。
曾犯本條或陸海空軍刑法第54條之罪，經有罪判決確定或經緩起
訴處分確定，於五年內再犯第1 項之罪因而致人於死者，處無期
徒刑或5 年以上有期徒刑；致重傷者，處3 年以上10年以下有期
徒刑。 

附件：
臺灣士林地方檢察署檢察官起訴書　　
                                    110年度偵字第20814號
　　被　　　告　甲○○　男　48歲（民國00年0月0日生）
　　　　　　　　　　　　住新北市○○區○○○00號
　　　　　　　　　　　　國民身分證統一編號：Z000000000號
上列被告因公共危險案件，已經偵查終結，認應該提起公訴，茲
將犯罪事實及證據並所犯法條分敘如下：
    　　犯罪事實
一、甲○○前有多次酒後駕車前科，且甫於民國107年經臺灣士林
    地方法院判處有期徒刑6月，並於107年7月25日易科罰金執
    行完畢，仍不知警惕，於110年11月5日22時許，在新北市○○
    區○○○00號住處飲用高粱酒後，駕駛車號000-0000號自用小
    貨車上路，嗣於翌（6）日15時31分許，行經臺北市○○區○○
    路00號前時，為警查獲，並檢測其吐氣酒精濃度達每公升0.
    37毫克，因悉上情。
二、案經臺北市政府警察局內湖分局報告偵辦。
　　    證據並所犯法條
一、上揭犯罪事實，業據被告甲○○於警詢及偵查中坦承不諱，並
    有酒精測試列印紙、臺北市政府警察局舉發違反道路交通管
    理事件通知單附卷可資佐證，被告犯嫌堪以認定。
二、核被告所為，係犯刑法第185條之3第1項第1款之公共危險罪
    嫌。被告前因公共危險罪經法院判處有期徒刑6月確定，並
    於107年7月25日易科罰金執行完畢，其於5年以內再犯本件
    有期徒刑以上之罪，請依累犯論處。
三、依刑事訴訟法第251條第1項提起公訴。
    此    致
臺灣士林地方法院
中　　華　　民　　國　 110　　年　　11　　月　　11　　日
    　　　　　　　　　　　　　檢　察　官  乙○○
本件正本證明與原本無異
中　　華　　民　　國　 110　　年　　12　　月　　2 　　日
                              書  記  官  陳雅琳
所犯法條：刑法第185條之3第1項第1款
中華民國刑法第185條之3
駕駛動力交通工具而有下列情形之一者，處 2 年以下有期徒刑
，得併科 20 萬元以下罰金：
一、吐氣所含酒精濃度達每公升零點二五毫克或血液中酒精濃度
    達百分之零點零五以上。
二、有前款以外之其他情事足認服用酒類或其他相類之物，致不
    能安全駕駛。
三、服用毒品、麻醉藥品或其他相類之物，致不能安全駕駛。
因而致人於死者，處 3 年以上 10 年以下有期徒刑；致重傷者
，處 1 年以上 7 年以下有期徒刑。
曾犯本條或陸海空軍刑法第 54 條之罪，經有罪判決確定或經緩
起訴處分確定，於五年內再犯第 1 項之罪因而致人於死者，處
無期徒刑或 5 年以上有期徒刑；致重傷者，處 3 年以上 10 年
以下有期徒刑。